【裁判字號】    89,易,11
【裁判日期】    890125
【裁判案由】    大陸人民條例
【裁判全文】
臺灣板橋地方法院刑事判決                            八十九年度易字第一一號
    公  訴  人  臺灣板橋地方法院檢察署檢察官
    被      告  甲○○○
右列被告因違反臺灣地區與大陸地區人民關係條例案件，經檢察官提起公訴（八十八
年度偵字第二三七九一號），本院判決如左：
    主  文
甲○○○僱用大陸地區人民從事未經許可之工作，處拘役伍拾日，如易科罰金，以
佰元折算壹日。
    事  實
一、甲○○○明知楊雅平係來臺探親之大陸地區人民，依法不得僱用其從事未經許可
    之工作，竟自民國八十八年十月十三日起，以每日新臺幣（下同）三百元之代價
    ，僱用楊雅平在臺北縣土城市○○路○段九六號其所經營之立大自助餐店內，擔
    任洗盤子等雜役。迄八十八年十月二十一日下午二時三十分許，在上址為警當場
    查獲。
二、案經臺北縣警察局土城分局報請臺灣板橋地方法院檢察署檢察官偵查起訴。
    理  由
一、訊據被告甲○○○矢口否認有僱用楊雅平之犯罪事實，辯稱：楊雅平經常到伊店
    內用餐，而與伊熟識，該日楊雅平自告奮勇幫伊洗菜，伊並未僱用楊雅平云云。
    惟查右揭犯罪事實，業據被告於警訊時坦承不諱，核與證人楊雅平於警訊時證述
    之情節相符，並有臺北縣警察局臨時檢查記錄表及楊雅平旅行證等影本附卷可稽
    ，事證已明。再者，楊雅平在臺係居住於臺北市○○○路一０七巷六號四０九室
    ，有其警訊筆錄可稽，其焉有可能常至臺北縣土城市被告所經營之自助餐店用餐
    ？是被告上開所辯，顯係事後卸責之詞，委無可採，其犯行堪以認定。
二、按雇主不得僱用大陸地區人民從事未經許可之工作，臺灣地區與大陸地區人民關
    係條例第十五條第四款定有明文。違反者，應依同條例第八十三條第一項處罰。
    被告甲○○○明知楊雅平係大陸地區人民，竟違反上開規定，予以僱用，核其所
    為，係犯台灣地區與大陸地區人民關係條例第八十三條第一項之罪。爰審酌被告
    犯罪之動機、目的、所生危害及其犯後否認犯行，態度不佳等一切情狀，量處如
    主文所示之刑，並諭知易科罰金之折算標準，以示懲儆。
據上論斷，應依刑事訴訟法第二百九十九條第一項前段，臺灣地區與大陸地區人民關
係條例第八十三條第一項，刑法第十一條前段、第四十一條，罰金罰鍰提高標準條例
第二條，判決如主文。
本案經檢察官伍逸康到庭執行職務。
中      華      民      國      八十九      年    一      月   二十五   日
                                      臺灣板橋地方法院刑事第一庭
                                          法  官  施  錫  揮
右正本證明與原本無異
如不服本判決應於送達後十日內向本院提出上訴狀
          書記官  王  苑  琦
中      華      民      國      八十九      年    一      月   二十九   日
附錄本案論罪科刑法條全文：
臺灣地區與大陸地區人民關係條例第十五條：
一、使大陸地區人民非法進入臺灣地區。
二、招攬臺灣地區人民未經許可使之進入大陸地區。
三、使大陸地區人民從事未經許可或與許可目的不符之活動。
四、僱用大陸地區人民從事未經許可或與許可範圍不符之工作。
五、居間介紹他人為前款之行為。
臺灣地區與大陸地區人民關係條例第八十三條：
違反第十五條第四款或第五款規定者，處二年以下有期徒刑、拘役或科或併科新臺幣
三十萬元以下罰金。
意圖營利而違反第十五條第五款規定者，處三年以下有期徒刑、拘役或科或併科新臺
幣六十萬元以下罰金。
法人之代表人、法人或自然人之代理人、受僱人或其他從業人員，因執行業務犯前二
項之罪者，除處罰行為人外，對該法人或自然人並科以前二項所定之罰金。但法人之
代表人或自然人對於違反之發生，已盡力為防止行為者，不在此限。


司法院資訊處製作；財團法人民間司法改革基金會備份。
